【裁判字號】    97,易,300
【裁判日期】    970423
【裁判案由】    竊盜
【裁判全文】
臺灣板橋地方法院刑事判決               97年度易字第300號
公  訴  人  臺灣板橋地方法院檢察署檢察官
被      告  甲○○
                    現於桃園監獄執行中
上列被告因竊盜案件，經檢察官提起公訴（96年度偵字第22387號）
，本院判決如下：
    主  文
甲○○竊盜，累犯，處有期徒刑捌月。
    事  實
一、甲○○前曾於民國95年間因違反毒品危害防制條例案件，經
    台灣板橋地方法院以95年度訴字第1219號判決判處有期徒刑
    8 月確定，於96年7 月24日入監執行，於96年3 月23日縮刑
    期滿執行完畢。詎其仍不知戒慎，竟意圖自己不法所有，於
    民國（下同）96年6 月24日晚間20時25分至21時前之某時，
    在臺北縣鶯歌鎮○○路與育英路口某處，以不詳方式竊取乙
    ○○所有之車號8976－KV號自小客車供己使用，並於使用後
    將上開車輛棄置在臺北縣樹林市○○街○ 段341 號前。嗣於
    96年7 月5 日經警尋獲上開車輛，並採集車內可疑指紋鑑定
    結果，發現車內後視鏡鏡面上採集之指紋2 枚分別與甲○○
    左右拇指指紋相符而查悉上情。
二、案經乙○○訴由臺北縣政府警察局樹林分報請臺灣板橋地方
    法院檢察署檢察官偵查起訴。
    理  由
甲、證據能力部分：
    告訴人乙○○於警詢中之證述，雖屬傳聞證據，惟本院準備
    程序時，被告即表明對上開證述之證據能力沒有意見，且本
    院審理時經提示上開證人之警詢筆錄徵詢被告之意見，被告
    亦陳明沒有意見，本院審酌上開筆錄作成時，並無人情施壓
    或干擾，亦不可能有不當取供之情形，認以之作為本案之證
    據並無不當，是其於警詢之證述，依刑事訴訟法第159 條之
    5 第2 項規定，有證據能力。
乙、實體部分:
一、訊據被告否認有上開竊盜犯行，辯稱：伊雖有坐這部車子與
    其他人一起為強盜之犯行，但該車是丙○○偷的，不是伊竊
    取的云云。經查：
  (一)系爭車輛係乙○○所有，於96年6 月24日晚間20時25分許停
    放在臺北縣鶯歌鎮○○路與育英街巷口處遭竊之事實，業據
    告訴人乙○○於警詢中指述綦詳，並有臺北縣政府警察局車
    輛尋獲電腦輸入單1 紙在卷可稽。
  (二)系爭車輛尋獲後在車內後視鏡鏡面上採集到之指紋2 枚，經
    送鑑結果，發現與被告左右拇指指紋相符等情，並有刑事案
    件證物採驗紀錄表1 份、車輛採證照片10張及內政部警政署
    刑事警察局96年8 月7 日刑紋字第0960115887號鑑驗書1 份
    附卷可憑，是被告確曾使用過系爭車輛無疑。
  (三)被告辯稱系爭車輛係丙○○所偷乙節，經傳喚證人丙○○到
    庭後於本院審理時證稱：「（檢問：96年6 月24日晚上8 點
    半，你人在何處？）我不記得」、「（檢問：當天晚上有無
    外出？）我不記得」、「（檢問：有無在96年6 月25日，在
    桃園縣龜山鄉○○路118 號前與被告及綽號「全任」之男子
    ，對被害人孫怡棻等人強盜？）沒有」、「（檢察官請求提
    示偵卷34頁，檢問：被告當時所講的話，有無意見？）我沒
    有偷這輛車，也沒有跟他去強盜」、「（檢察官請求提示偵
    卷12到14頁，檢問：有無看過這輛車？）沒看過，也沒坐過
    」等語，是被告上開辯解已遭證人丙○○全盤否認，且衡諸
    常情，車內後視鏡係駕駛人使用於注意後方來車，若曾有同
    坐該車之乘客使用該車後視鏡整理儀容，駕駛人事後應會將
    該後視鏡調回適合其可注意後方來車之狀態，然系爭車輛後
    視鏡鏡面上除採得被告未遭破壞之指紋外，別無其他人之可
    疑指紋，因此，被告辯解未偷該車云云，顯係卸責之詞，尚
    難採信。
  (四)綜上，本件事證明確，被告犯行堪以認定。
二、核被告所為，係犯刑法第320 條第1 項之竊盜罪。又被告前
    受有如本判決事實欄所述之論罪科刑及執行紀錄，有臺灣高
    等法院被告前案紀錄表在卷可憑，其於有期徒刑執行完畢後
    5 年內故意再犯有期徒刑以上之本罪，為累犯，應依法加重
    其刑。爰審酌被告前因案執行完畢後，猶不知悔改再度犯罪
    及其犯罪動機、手段、目的、所生危害及犯後仍飾詞否認等
    一切情狀，量處如主文所示之刑。
據上論斷，應依刑事訴訟法第299 條第1 項前段，刑法第320 條
第1 項、第47條第1 項，刑法施行法第1 條之1 ，判決如主文。
本案經檢察官陳旻源到庭執行職務。
中    華    民    國    97    年    4     月    23    日
                  刑事第六庭    法  官  古秋菊
以上正本證明與原本無異。
如不服本判決應於送達後10日內向本院提出上訴狀。
                                書記官  陳永訓
中    華    民    國    97    年    4     月    23    日
附錄本案論罪科刑法條全文：
刑法第320條第1項：
意圖為自己或第三人不法之所有，而竊取他人之動產者，為竊盜
罪，處5年以下有期徒刑、拘役或500元以下罰金。


司法院資訊處製作；財團法人民間司法改革基金會備份。
